【裁判字號】    91,交聲,1727
【裁判日期】    920430
【裁判案由】    違反道路交通管理處罰條例聲明異議
【裁判全文】
臺灣臺北地方法院交通事件裁定                  九十一年度交聲字第一七二七號
    異  議  人  甲○○
    即受處分人
右列異議人即受處分人因違反道路交通管理處罰條例案件，對於臺北市交通事件裁決
所中華民國九十一年十一月二十五日所為之處分（原處分案號：北市裁三字第裁二二
－Ｚ00000000號），聲明異議，本院裁定如左：
    主    文
原處分撤銷。
甲○○不罰。
    理    由
一、按汽車已領有號牌而未懸掛或不依指定位置懸掛者，處汽車所有人新臺幣（以下
    同）三千六百元以上七千二百元以下罰鍰，並禁止其行駛，牌照吊銷，道路交通
    管理處罰條例第十二條第一項第七款、第二項固有明定。惟此所謂「未懸掛或不
    依指定位置懸掛者」，仍以有依規定懸掛之可能為前提，如因車輛受損、車牌失
    竊或其他偶發事由，致臨時未及處理而無法懸掛者，自非前開規定之處罰範疇。
二、本件原處分機關臺北市交通事件裁決所，於民國九十一年十一月二十五日，以受
    處分人甲○○所有車號ＤＭ－一八四０號自用小客車，在九十一年十月九日上午
    六時二十七分許，於國三號公路北向三十二公里，因未懸掛前號牌（置於車內）
    ，經內政部警政署國道公路警察局（第六警察隊）員警以違反道路交通管理處罰
    條例第十二條第一項第七款規定舉發，並指定應於九十一年十月二十四日前到案
    ；嗣經受處分人於應到案期限前提出申訴，由原處分機關函請舉發單位調查結果
    ，仍認其有前揭違規行為，而依道路交通管理處罰條例第十二條第一項第七款及
    第二項規定，裁處受處分人罰鍰新臺幣（以下同）三千六百元，並吊銷牌照。
三、訊據受處分人亦不否認前開未懸掛車牌之事實，惟辯稱其於九十一年十月九日上
    午六時十分上班前，發現右揭車輛之前保險桿遺失，並於車輛前方約二十餘公尺
    處發現車牌掉落路旁，因當時修車廠尚未開始營業，乃撿起車牌置於車內，先行
    駕車前往上班地點，嗣於途中經警攔停舉發等語。
四、經查，受處分人之前開車輛於九十一年十月九日上午六時二十七分，行經國道三
    號公路北向南三十二公里處時，雖因未依規定懸掛前號牌（置於車內），經警攔
    停稽查後舉發，惟受處分人亦表示係因保險桿掉落，致無法懸掛車牌等語，有內
    政部警政署國道公路警察局第六警察隊九十一年十一月十一日公警國六交訴字第
    ０九一００一六四０一號書函一件附卷可稽，並有汽車前保險桿購買及烤漆費用
    收據二紙在卷可憑，核與受處分人異議辯稱因保險桿遺失，拾回車牌後無法懸掛
    等情相符。參以本件經警舉發時間為上午六時二十七分，距受處分人發現保險桿
    遺失之時間（上午六時十分許）未滿二十分鐘，且該時間確非一般廠家之營業時
    間，受處分人辯稱因修車廠尚未開始營業，無法即時修理懸掛等語，亦與常情相
    符。是認受處分人辯稱因一時無法懸掛，乃先將車牌置於車內，非故意不予懸掛
    等語，堪信為真實。原處分機關未審認前開無法即時懸掛車牌之客觀事由，遽予
    裁罰，容有未洽。本件異議為有理由，原處分應予撤銷，諭知異議人不罰。
三、據上論斷，應依道路交通案件處理辦法第二十條，裁定如主文。
中     華     民     國     九 十 二     年     四     月     三 十     日
                                      臺灣臺北地方法院交通法庭
                                          法  官  劉方慈
右正本證明與原本無異
如不服本裁定應於送達後五日內向本院提出抗告狀
                                          書記官  殷玉芬
中     華     民     國     九 十 二     年     五     月        二     日


司法院資訊處製作；財團法人民間司法改革基金會備份。
